【裁判字號】    92,訴,619
【裁判日期】    920625
【裁判案由】    家暴傷害致死
【裁判全文】
臺灣桃園地方法院刑事判決                          九十二年度訴字第六一九號
    公  訴  人  臺灣桃園地方法院檢察署檢察官
    被      告  甲○○○○  Ｌ.
    選任辯護人   王偉凡
右列被告因家暴傷害致死案件，經檢察官提起公訴（九十二年度偵字第四九五七號）
，本院判決如左︰
    主  文
甲○○○○  ＬＩＺＡ  ＪＵＧＡＬＢＯＴ傷害人之身體，因而致人於死，處有期徒
刑柒年，於刑之執行完畢或赦免後驅逐出境。
    事  實
一、甲○○○○  ＬＩＺＡ  ＪＵＧＡＬＢＯＴ與張國強係夫妻。民國（下同）九十
    二年三月一日下午六時許，在桃園縣龜山鄉○○○路九巷七弄八號五樓住處，二
    人因家中財務及協議離婚問題發生爭吵，張國強憤而出手毆打甲○○○○  ＬＩ
    ＺＡ  ＪＵＧＡＬＢＯＴ，並用皮帶勒住其頸項，甲○○○○  ＬＩＺＡ  ＪＵ
    ＧＡＬＢＯＴ奮力掙脫，致張國強跌倒仰躺客廳地面，其則迅即至廚房取水果刀
    一把來到張國強腳邊，身體半蹲右手持刀作勢要自殺，此時仰躺地面之張國強仍
    不予理會猶以腳踢擊對方，甲○○○○  ＬＩＺＡ  ＪＵＧＡＬＢＯＴ一時氣憤
    而基於傷害犯意，持刀（刀鋒在下）往張國強左腿後側膝膕窩（足底往上四十二
    公分處）刺去，詎在無預見之情形下，竟因用力過猛，刀刃斜走自下而上自外而
    內深入膝關節，切斷左膕動脈，造成大量出血，甲○○○○  ＬＩＺＡ  ＪＵＧ
    ＡＬＢＯＴ見狀驚慌不已，急忙奪門而出至二樓請二樓住戶范弘揚撥打電話一一
    九求救，經救護車前來將張國強送醫急救，仍因大量出血而於是日晚間八時三十
    五分許引發出血性休克死亡。
二、案經桃園縣警察局龜山分局報告台灣桃園地方法院檢察署檢察官相驗後自動檢舉
    偵查起訴。
    理  由
一、訊據被告甲○○○○  ＬＩＺＡ  ＪＵＧＡＬＢＯＴ固坦承於右述時地與死者張
    國強因離婚問題發生激烈衝突，並持刀作勢自殺，惟否認有傷害犯行，辯稱：「
    我先生用皮帶勒住我脖子，我奮力掙脫，我先生就跌倒，我立即跑到廚房去拿刀
    要自殺。這時我先生人還在地上用腳踢我，不小心用水果刀刺傷我先生」「我沒
    有往前刺的動作，是他自己腳踢過來」云云。經查，被害人張國強全身僅左腿後
    側膝膕窩附近自足底往上四十二公分處有穿刺傷，傷口長四公分單刃刀，刀鋒在
    下，斜走自下而上自外而內深入關節，切斷左膕動脈，造成大量出血致出血性休
    克死亡，業經檢察官督同法醫師相驗屬實，有台灣桃園地方法院檢察署檢察官相
    驗屍體證明書、驗斷書、解剖筆錄、相驗照片及法務部法醫研究所（九二）法醫
    所鑑字第０三二七號鑑定書附卷可證，足證被害張國強確為被告所持利刃刺傷，
    致出血休克死亡，堪以認定。次查，依被告所陳其與死者案發當日係為離婚之事
    爭吵，而被告又為外國新娘，隻身來台已人生地不熟，婚姻復走上離婚之途，自
    可想像與被害人張國強平日相處之情必衝突不斷，內心中早充斥不滿之情而存有
    怨恨，參諸被告供稱當日係先受被害人張國強毆打再遭皮帶勒頸，旋奮力掙脫致
    張國強倒地，再持刀作勢自殺，而張國強倒地後仍以腿踢擊等情，足見二人間之
    肢體衝突相當激烈，此就被告之心情而言可謂新愁舊恨同時湧上心頭，則處此情
    境而不憤恨者幾希，故盛怒之下被告持刀僅作勢自殺，實令人難信。再查，依被
    告所言被害人張國強之所以受傷係其倒地仰躺地面後仍以腳踢被告，致觸及被告
    手中所握水果刀之刀尖處，然人體仰躺地面之踢腿動作僅腳部做屈伸而已，身軀
    整體無法往前移動，則被告持刀不作任何動作，僅被害人之腳在伸屈時碰觸被告
    手中之握刀，甚難想像被告手中之握刀會深入左膝關節後側切斷動脈而非傷在足
    部或靠近足部之附近部位，其就此所辯，顯與事理不合，要無可採。是綜上所述
    ，被害人左膝後側之傷勢當係被告盛怒之下，持刀刺擊所成，且由被告僅刺擊一
    刀及所刺部位復非一般認知之要害所在，其主觀上係出於傷害之意而無殺人意念
    ，應可認定。再按刑法第二百七十七條第二項之傷害致死罪，依刑法第十七條之
    規定，係以行為人對於結果之發生有預見之可能為要件，而該條所定「如行為人
    不能預見其發生時，不適用之」，係以客觀的預見可能性，為限定對於加重結果
    之因果關係及過失概念。該能預見應以行為當時客觀存在之一般情形及行為後可
    能預見其發生之情形為基礎加以觀察，與行為人主觀上有無預見有別（最高法院
    八十五年度台上字第二三九七號判決參照）。換言之，所謂能預見乃以行為人客
    觀上能預見為已足，不以其主觀上有預見為必要。而人體除頭部、四肢掌部外其
    餘部份佈滿大小動脈，充滿血液，若有尖銳之器物以刺擊方式進入體內，極易破
    壞各該部位之大小動脈，引起大量出血而休克致死，此乃一般人所能預見，且被
    害人張國強之死亡與被告之傷害行為復顯有相當之因果關係，是被告之犯行事證
    明確，洵堪認定。
二、核被告所為，係犯刑法第二百七十七條第二項前段之傷害致死罪。爰審酌被告犯
    罪動機、目的、手段、方法、犯罪當時係遭逢被害人之暴力相向及犯後態度等一
    切情狀，量處如主文所示之刑，以示懲儆。又被告為外國人，爰依刑法第九十五
    條之規定諭知，於刑之執行完畢或赦免後驅逐出境。
據上論斷，應依刑事訴訟法第二百九十九條第一項前段，刑法第二百七十七條第二項
前段、第九十五條，判決如主文。
本案經檢察官許曉微到庭執行職務。
中      華      民      國      九十二      年    六    月    二十五    日
                                 臺灣桃園地方法院刑事第一庭
                                    法  官   潘 政 宏
右正本證明與原本無異。
如不服本判決，應於判決送達後十日內向本院提出上訴狀( 應附繕本 )，上訴於
臺灣高等法院。
                                    書記官   王 月 香
中        華        民        國    九十二    年   六   月    二十六    日
附錄論罪科刑法條
中華民國刑法第二百七十七條
傷害人之身體或健康者，處三年以下有期徒刑、拘役或一千元以下罰金。
犯前項之罪因而致人於死者，處無期徒刑或七年以上有期徒刑；致重傷者，處三年以
上十年以下有期徒刑。


司法院資訊處製作；財團法人民間司法改革基金會備份。
